【裁判字號】    90,抗,252
【裁判日期】    900807
【裁判案由】    聲請押
【裁判全文】
臺灣高等法院臺南分院刑事裁定        九十年度抗字第二五二號  Ａ
      抗  告  人  甲  ○  ○
右列抗告人因聲請羈押案件，不服臺灣雲林地方法院中華民國九十年七月十三日所為
羈押裁定（九十年度聲羈字第七四號）提起抗告，本院裁定如左：
      主      文
抗告駁回。
      理      由
一、原審依檢察官之聲請以抗告人觸犯毒品危害防制條例第四條第一、二項之販賣毒
    品罪，所犯最重本刑分別為死刑及無期徒刑之罪，經訊問後，認為抗告人犯罪嫌
    疑重大，並有事實足認有勾串共犯之虞，有刑事訴訟法第一百零一條第二款、第
    三款所列之羈押事由，非予羈押，顯難進行審判，而依聲請命羈押並禁止接見、
    通信。
二、本件抗告意旨略以：抗告人即被告於九十年七月十三日當天檢察官偵查時，有多
    位證人均證稱與被告不認識，並非向被告購買毒品，更有多人指稱是向林秀美及
    其男友購買毒品，然檢方均不採信，只針對被告而偵辦案件，則其主觀上已有偏
    頗或選擇性辦案之嫌。又被告於今年初因接了一件工程，刻正在南部施工中，致
    不曾接獲開庭通知書而遭通緝，現該案亦已經由強盜及竊盜罪改為贓物罪，本可
    易科罰金，但如今可能因被羈押而無法繳交罰金，需入監服刑，致影響被告權益
    。另被告目前正與人合夥開設網站，請鈞庭考量被告已具有悔過之心，且其係以
    一位有前科身份之人在目前不景氣情況下更是謀生不易，爰提出抗告，請准予交
    保候傳云云。
三、按刑事被告經訊問後，認有法定羈押原因，於必要時得羈押之，所謂必要與否或
    執行羈押後，有無繼續之必要，仍許法院斟酌訴訟進行程度及其他一切情事而為
    認定，除有刑事訴訟法第一百十四條各款所列情形之一不得駁回者外，准許與否
    ，該管法院有自由裁量之權，衡非被告所得強求（最高法院二十九年抗字第五七
    號、四十六年台抗字第六、二十一號判例意旨參照）。又按羈押之目的除在保全
    證據使審判得以順利進行外，亦在保全刑罰之執行。查被告涉嫌自民國九十年六
    月底販賣毒品海洛因及安非他命，又於九十年七月十三日凌晨前往林秀美處交易
    時為警查獲持有大批毒品，此有證人林秀美之指證，及查獲扣案之毒品安非他命
    ２６８‧５公克及海洛因３９７公克可證，原審經訊問被告，並斟酌全案情況綜
    合以觀，認因尚有證人許文國尚未到案，而被告又否認犯行，辯稱是朋友蔡伯宗
    指使，就此有詳加調查之必要，應予羈押隔離以防串證，又被告犯重罪且嫌疑重
    大，非予羈押，難以追訴，而予以羈押，經核並無不合。另抗告人是否確有犯
    該案，事實體犯罪之認定，乃屬檢察官及法院職權之行使，抗告人以檢察官係
    針對被告選擇性辦案為由指摘原裁定不當，亦無理由，應予駁回。
據上論斷，應依刑事訴訟法第四百十二條，裁定如主文。
中    華    民    國      九十      年      八      月        七        日
  臺灣高等法院臺南分院刑事第六庭
                                      審判長法官  楊    明    章
                                            法官  顏    基    典
                                            法官  徐    宏    志
右正本證明與原本無異。
不得再抗告。
                                      法院書記官  李    梅    菊
中    華    民    國      九十      年      八      月        七        日


司法院資訊處製作；財團法人民間司法改革基金會備份。
